臺灣高等法院臺中分院刑事判決　　　　 94年度上訴字第443號
上　訴　人
即　被　告　乙○○
選任辯護人　陳青來　律師
上列上訴人因強盜案件，不服臺灣彰化地方法院93年度訴字第14
14號中華民國93年12月24日第一審判決（起訴案號：臺灣彰化地
方法院檢察署93年度偵字第7424號），提起上訴，本院判決如下
：
    主  文
上訴駁回。
    事  實
一、乙○○基於意圖為自己不法所有之犯意，於民國 93年8月24
    日下午15時30許，騎其祖父所有之黑色機車（車牌用膠帶遮
    住，車牌號碼不詳），攜帶其所有而客觀上足以危害人體生
    命、身體安全之西瓜刀一把（未扣案，刀刃長一台尺多，約
    40公分） ，前往甲○○位於彰化縣埔心鄉○○村○○路101
    巷17號之住宅（為三合院式）。先將機車停放在外，再以腳
    踹開住宅右邊客廳之大門而毀壞門扇（侵入住宅部分未據告
    訴），進入房間內打開床頭櫃抽屜著手搜尋財物而未竊得財
    物之際，為居住在該處三合院正身內之甲○○所查覺。甲○
    ○立即進入右邊房間查看，乙○○見行跡敗露，為脫免逮捕
    ，竟當場手持其所有之西瓜刀，朝甲○○之身體砍過去，共
    計揮砍三刀，甲○○見狀，一再閃躲而未被砍中，並於乙○
    ○第三次持該刀向其揮砍時，抓住乙○○之左手，並大聲求
    救，乙○○遂將甲○○推倒在地，隨即乘隙騎上其原先停放
    在外之機車逃逸。嗣經警循線查知上情（起訴書誤載為係甲
    ○○報警處理，始查悉上情）。
二、案經彰化縣警察局溪湖分局報請臺灣彰化地方法院檢察署檢
    察官偵查起訴。
    理  由
一、訊據上訴人即被告乙○○（下稱被告）固坦承其確有於上揭
    時、地，為行竊而侵入被害人甲○○上開住處，以腳踹開大
    門毀壞門扇進去，而未竊得財物即遭被害人甲○○查覺而逃
    逸之事實，惟矢口否認有持西瓜刀前去行竊及已著手行竊，
    且亦未為脫免逮捕而持西瓜刀揮砍甲○○之犯行，辯稱：伊
    為行竊而侵入甲○○住處，於開始尋找財物時，就看到被害
    人甲○○走過來，伊當時未竊得財物即逃跑，並未持西瓜刀
    揮砍甲○○，就騎上伊機車逃走云云。惟查：被告上揭攜帶
    兇器、毀壞門扇竊盜未遂後，為脫免逮捕而持西瓜刀朝被害
    人甲○○揮砍三刀之犯行，業據被害人甲○○於警詢時指訴
    甚明，並在偵查中及原審審理時以證人身分證述明確。其自
    始明確指證：案發當時伊聽見客廳大門發出很大的撞擊聲，
    伊前去查看，發現客廳大門被踹毀，且地上有腳印朝伊子之
    房間過去，伊遂循著腳印進一步查看，卻遭被告持西瓜刀揮
    砍三刀，伊抓住被告之手時，看見被告左手臂上有二處疤痕
    ，一處像被燙傷，一處為一條小小之痕跡，後伊大聲求救，
    被告又將伊推倒在地而跑出去等語（見警訊卷第3頁至第4頁
    、偵字卷第7頁至第8頁、原審卷第58頁至第61頁），其就被
    害情節、被告身體特徵（包括左手小臂有疤痕）之事實，均
    指述詳盡，且經原審法院當庭勘驗被告之左手臂，確實發現
    被告左手臂上除有一處胎疤似的傷疤外，另有一道長條狀之
    傷痕無訛（見原審卷第62頁）。若非被害人甲○○確曾與被
    告有如此近離距之對抗，衡情被害人甲○○應無法如此詳述
    被害之經過及被告之特徵，是被害人甲○○之指證當無誤認
    之可能。是被告辯稱可能被害人甲○○於警局指認被告當場
    有看到被告之手始說被告手臂有疤痕云云，顯係被告推測之
    詞，自不足採。再者，被害人甲○○與被告間原本素不相識
    ，自無任何仇恨、嫌隙可言，其於案發後，原本因擔憂遭被
    告報復而不敢報案，於員警循線得知本案後，仍對員警表示
    不願告訴亦不用提出民事賠償（見其警訊卷第4頁） ，是被
    害人甲○○當不致無端誣陷被告之理，故被害人甲○○前開
    指證應可採信。被告上開所辯：伊看到被害人甲○○走過來
    ，伊即逃跑，並未持西瓜刀揮砍甲○○，就騎上伊機車逃走
    云云，顯係卸責之詞，自不足採。另查被告侵入被害人甲○
    ○住處內已在床頭櫃翻抽屜尚未竊得財物之情，業據被告於
    原審及本院行準備程序時供認不諱（見原審卷第21頁、本院
    卷），核與被害人甲○○於偵查中所證：聽到屋內有被搜刮
    東西之聲響等語相符（見偵字卷第7頁） ，顯見被告已著手
    竊盜之行為無訛。其雖未竊得財物，仍屬竊盜未遂。是被告
    辯稱其並未著手竊取財物云云，顯係避重就輕之詞，亦不足
    採，是被告之犯行堪以認定。至被告聲請本院再傳喚被害人
    甲○○以證人身分到庭作證一節，經查：被害人甲○○對於
    其被害情節及被告身體特徵之事實，已於偵查中以證人之身
    分詳予證述，並於原審法院審理時以證人身分接受檢察官及
    辯護人之詰問，其證言已相當明確，核已無再詰問之必要，
    依刑事訴訟法第196條之規定， 不得再行傳喚，爰駁回被告
    此部分之聲請。
二、查大門乃係門扇，而西瓜刀之刀刃長而鋒利，足供兇器使用
    甚明，被告手持西瓜刀、踹開被害人甲○○住處客廳之大門
    行竊未遂，經被害人甲○○發現後，竟持西瓜刀朝被害人甲
    ○○揮砍後而逃逸，核其所為，係犯刑法第330條第2項、第
    1項之攜帶兇器、毀壞門扇侵入住宅竊盜未遂， 因脫免逮捕
    ，而當場施以強暴之準強盜未遂罪。其所犯準強盜未遂罪，
    係未遂犯，應依刑法第26條前段之規定減輕其刑。原起訴書
    雖僅記載被告侵入被害人甲○○住處行竊，對於被告如何侵
    入被害人甲○○住處之過程則疏未細究，然被告於原審及本
    院審理時均明確供承其係以腳踹壞被害人住處客廳之大門，
    核與證人即被害人甲○○於警詢中所證伊有聽到房間內發生
    很大之撞擊房門聲等語相符，是被告另有毀壞門扇之行為，
    因此部分乃係起訴竊盜犯行之一部，本院自應依法併予審判
    。原審審理結果，認被告犯上述之罪，依刑法第330條第2項
    、第1項、第26條前段、第38條第1項第2款之規定， 審酌被
    告之素行、犯罪之動機、目的、方法、手段、品行、所生之
    危害及犯後態度等一切情狀，判處被告有期徒刑四年，並對
    未扣案之西瓜刀一把，依法併予宣告沒收，經核其認事用法
    及量刑均為妥適。被告否認犯罪而執前詞上訴指摘原判決不
    當，為無理由，自應駁回其上訴。
據上論結，應依刑事訴訟法第368條，判決如主文。
本案經檢察官鍾宗耀到庭執行職務。
中　　華　　民　　國　　94　　年　　7 　　月　　6 　　日
              刑事第八庭  審判長法　官　羅　得　村
                                法　官　劉　榮　服
                                法　官　巫　政　松
上列正本證明與原本無異。
如不服本判決應於收受送達後十日內向本院提出上訴書狀，其未
敘述上訴之理由者並得於提起上訴後十日內向本院補提理由書（
均須按他造當事人之人數附繕本）。
                                書記官　陳　妙　瑋
中　　華　　民　　國　　94　　年　　7 　　月　　6 　　日
刑法第330條：
犯強盜罪而有第三百二十一條第一項各款情形之一者，處五年以
上十二年以下有期徒刑。
前項之未遂犯罰之。
　　　　　　　　　　　　　　　　　　　　　　　　　　　Ｉ
